【裁判字號】    98,審訴,60
【裁判日期】    980224
【裁判案由】    違反毒品危害防制條例
【裁判全文】
臺灣新竹地方法院刑事宣示判決筆錄      98年度審訴字第60號
公  訴  人  臺灣新竹地方法院檢察署檢察官
被      告  乙○○
                    （另案現在臺灣桃園監獄執行中）
指定辯護人  本院公設辯護人甲○○
上列被告因違反毒品危害防制條例案件，檢察官提起公訴（98年
度毒偵字第1 號）後，聲請改依協商程式而為判決，本院於中華
民國98年2 月24日下午4 時，在本院刑事第九法庭宣示判決，出
席職員如下：
                審判長法  官  劉兆菊
法官起立朗讀判決主文、犯罪事實要旨、處罰條文，及告以上訴
限制、期間並提出上訴狀之法院，且諭知記載其內容：
一、主  文：
    乙○○施用第一級毒品，累犯，處有期徒刑壹年壹月；扣案
    之注射針筒支、吸管壹支及盛裝海洛因之夾鏈袋貳個，均
    沒收之。又施用第二級毒品，累犯，處有期徒刑玖月。應執
    行有期徒刑壹年捌月；扣案之注射針筒支、吸管壹支及盛
    裝海洛因之夾鏈袋貳個，均沒收之。
二、犯罪事實要旨：
（一）乙○○於民國89年間，因施用毒品案件，經本院以89年度
      毒聲字第2171號裁定送觀察、勒戒後，認無繼續施用毒品
      傾向，於90年5 月8 日執行完畢出所後，於90年間，再犯
      施用毒品案件，經臺灣桃園地方法院於90年11月30日、90
      年12月17日分別以90年度毒聲字第3924號、第5013號裁定
      送觀察、勒戒後，認有繼續施用毒品之傾向，再經臺灣桃
      園地方法院於91年7 月2 日以91年度毒聲字第1942號裁定
      送強制戒治，嗣因停止強制戒治付保護管束出所，於92年
      6 月30日保護管束期滿未經撤銷而以戒治執行完畢論，而
      其此次之施用毒品犯行，另經臺灣桃園地方法院於91年11
      月20日以91年度壢簡字第865 號判決判處有期徒刑5 月；
      又其於91年間，因持有毒品案件，經臺灣桃園地方法院於
      91年11月29日以91年度易字第1790號判決判處有期徒刑4
      月，前開2 罪經定應執行有期徒刑8 月確定；復於92年間
      ，因連續施用第一、二級毒品案件，經本院於93年7 月13
      日以93年度訴緝字第25號判決分別判處有期徒刑1 年、8
      月，經定應執行有期徒刑1 年6 月確定，嗣經接續執行後
      ，於94年10月12日縮短刑期假釋付保護管束出監，於95
      年4 月30日縮刑期滿未經撤銷假釋視同執行完畢；繼於95
      年間，因施用毒品案件，經本院於95年11月16日以95 年
      度訴字第526 號判決判處有期徒刑1 年7 月確定，嗣因減
      刑條例經減刑為有期徒刑9 月15日確定，甫於96年8 月5
      日縮短刑期執行完畢。
（二）詎乙○○仍不知悔改，基於施用第一級毒品海洛因之犯意
      ，於97年12月14日晚間7 時許，在新竹縣湖口鄉○○村○
      ○路○段208 巷50弄10號3 樓居所內，以將第一級毒品海
      洛因摻水置於注射針筒注射入體內之方式，施用第一級毒
      品海洛因1 次；另基於施用第二級毒品甲基安非他命之犯
      意，於97年12月14日晚間7 時許，同在上開居所，以將第
      二級毒品甲基安非他命置於吸食器（未扣案）內燒烤後吸
      取其煙之方式，施用第二級毒品甲基安非他命1 次。嗣於
      同年12月15日晚間8 時許，為警徵得同意至其位於新竹縣
      湖口鄉○○村○○路○段208 巷50弄10號3 樓居所內搜索
      後，扣得乙○○所有用以施用第一級毒品海洛因所用之注
      射針筒3 支、吸管1 支及盛裝第一級毒品海洛因所用之夾
      鏈袋2 個等物，經警採集其尿液檢體送驗結果呈嗎啡、可
      待因、安非他命、甲基安非他命陽性反應，始悉上情。
（三）案經新竹縣政府警察局竹北分局報告臺灣新竹地方法院檢
      察署檢察官偵查起訴後，經檢察官聲請認罪協商判決。
三、處罰條文：
    毒品危害防制條例第10條第1項、第2項，刑法第11條前段、
    第47條第1項、第51條第5款、第38條第1項第2款。
四、沒收：扣案之注射針筒3 支、吸管1 支及盛裝第一級毒品海
    洛因所用之夾鏈袋2 個等物，係被告乙○○所有供施用第一
    級毒品海洛因所用之物，業經被告乙○○供承在卷（見本院
    卷第21頁），均爰依刑法第38條第1 項第2 款之規定，均沒
    收之。
五、協商判決除有刑事訴訟法第455條之4第1項第1款於本訊問程
    序終結前，被告撤銷協商合意或檢察官撤回協商聲請者；第
    2款被告協商之意思非出於自由意志者；第4款被告所犯之罪
    非第455條之2第1項所定得以協商判決者；第6款被告有其他
    較重之裁判上一罪之犯罪事實者；第7 款法院認應諭知免刑
    或免訴、不受理者情形之一，及違反同條第2 項「法院應於
    協商合意範圍內為判決；法院為協商判決所科之刑，以宣告
    緩刑或2 年以下有期徒刑、拘役或罰金為限」之規定者外，
    檢察官與被告均不得上訴。
六、如有前項得上訴之情形，得自收受宣示判決筆錄送達之日起
    10 日 內，向本院提出上訴書狀，上訴於第二審法院。
本案經檢察官王唯怡到庭執行職務。
中    華    民    國    98    年    2     月    24    日
                  刑事第九庭    書  記  官  林兆嘉
                                審判長法官  劉兆菊
以上筆錄正本係照原本作成。
中    華    民    國    98    年    2     月    24    日
                                書  記  官  林兆嘉
附錄本案論罪科刑法條全文：
毒品危害防制條例第10條
施用第一級毒品者，處6月以上5年以下有期徒刑。
施用第二級毒品者，處3年以下有期徒刑。


司法院資訊處製作；財團法人民間司法改革基金會備份。
